臺灣高等法院臺中分院刑事判決　　　　 96年度上訴字第756號
上　訴　人
即　被　告　乙○○
上列上訴人因毒品危害防制條例案件，不服臺灣臺中地方法院95
年度訴字第2189號中華民國95年12月27日第一審判決（起訴案號
：臺灣臺中地方法院檢察署95年度毒偵字第2727號），提起上訴
，本院判決如下：
    主  文
上訴駁回。
    理  由
一、按協商判決，除有刑事訴訟法第455條之4第1項第1款於訊問
    程序終結前，撤銷合意或撤回協商聲請者；第2 款被告協商
    之意思非出於自由意志者；第4款被告所犯之罪非第455條之
　　2第1項所定得以聲請協商判決者；第6 款被告有其他較重之
  　裁判上一罪之犯罪事實者；第7 款法院認應諭知免刑或免訴
    、不受理者。或協商判決違反同條第2 項「法院應於協商合
　　意範圍內為判決；法院為協商判決所科之刑，以宣告緩刑或
  　二年以下有期徒刑、拘役或罰金為限」之規定者，不得上訴
    ，刑事訴訟法第455條之10第1項定有明文。又同法第367 條
    前段：「第二審法院認為上訴有第362 條前段之情形者，應
    以判決駁回之」；同法第372條規定：「第367條之判決，第
    二審法院認其為無理由而駁回上訴，或認為有理由而發回該
    案件之判決，得不經言詞辯論為之」，此程序依同法第 455
    條之11第1項規定對於協商判決之上訴準用之。
二、經查：本件上訴人即被告乙○○因違反毒品危害防制條例案
    件，經檢察官提起公訴，於第一審言詞辯論終結前，檢察官
    請求並經原審法院同意，就被告願受科刑之範圍事項於審判
    外進行協商，經當事人雙方合意且被告認罪，由檢察官聲請
    原審法院改依協商程序而為判決，協商中被告表示其施用第
    1級毒品罪願受科之刑為有期徒刑7月，因已逾有期徒刑 6月
    ，且未受緩刑宣告，被告未選任辯護人，原審法院亦已依同
    法第 455條之5第1項規定指定公設辯護人為辯護人以協助進
    行協商，並在協商合意範圍內為判決，此有原審準備程序筆
    錄可參，經核於法並無不合。被告提起上訴辯稱伊非出於自
    由意志而為協商判決云云，惟查，原審就協商過程記載於95
    年12月22日準備程序筆錄：「法官問：協商合意內容為何？
    檢察官起稱：被告願受有期徒刑 7月之宣告。被告答：如檢
    察官所述內容。辯護人答：如檢察官所述內容。法官問：被
    告與檢察官達成協商合意是否出於自由意志？被告答：是的
    。辯護人答：是的。」（見原審卷第79頁）是依原審準備程
    序筆錄記載內容，原審科處被告之刑罰，係依據檢察官、被
    告及辯護人之協商結果，並無被告上訴意旨所指其非出於自
    由意志而為協商判決之情形，且被告於本院準備程序時亦自
    承無證據可以證明受脅迫而為協商判決之事實，因此被告上
    訴理由尚非可採。本院復查原判決並無刑事訴訟法第 455條
    之4 第1項第1款、第2款、第4款、第6款、第7款所定情形之
    一，或違反同條第 2項規定之情形，是本件被告之上訴顯非
    合法，為法律上所不應准許者，應予駁回，並不經言詞辯論
    為之。
三、據上論結，應依刑事訴訟法第455條之11第1項、第367 條前
    段、第372條，判決如主文。
本案經檢察官甲○○到庭執行職務。
中　　華　　民　　國　　96　　年　　3 　　月　　28　　日
            刑事第八庭    審判長法　官  羅  得  村
                                法　官  劉  榮  服
                                法　官  張  靜  琪
上列正本證明與原本無異。
如不服本判決應於收受送達後十日內向本院提出上訴狀，其未
述上訴之理由者並得於提起上訴後十日內向本院補提理由書 (均
須按他造當事人之人數附繕本)。
                                書記官  陳  妙  瑋
中　　華　　民　　國　　96　　年　　3 　　月　　29　　日
